# 衍生工具投资的披露问题

提问人：13757187143 时间：2020-06-02 09:33:03
求助大佬，衍生工具投资若以交易性金融资产科目核算，披露时，衍生工具属于“债务工具投资”还是单列“衍生工具投资呢”？作为投资方持有的金融工具是否仅有“权益工具投资”和“债务工具投资”呢，是否时非此即彼的关系？
看一些上市公司披露的年报，交易性金融资产附注明细，有部分有”衍生工具投资“或”其他“与“其中：权益工具投资 债务工具投资”并列
第四条 金融负债，是指企业符合下列条件之一的负债：
（一）向其他方交付现金或其他金融资产的合同义务。
（二）在潜在不利条件下，与其他方交换金融资产或金融负债的合同义务。
（三）将来须用或可用企业自身权益工具进行结算的非衍生工具合同，且企业根据该合同将交付可变数量的自身权益工具。
（四）将来须用或可用企业自身权益工具进行结算的衍生工具合同，但以固定数量的自身权益工具交换固定金额的现金或其他金融资产的衍生工具合同除外。企业对全部现有同类别非衍生自身权益工具的持有方同比例发行配股权、期权或认股权证，使之有权按比例以固定金额的任何货币换取固定数量的该企业自身权益工具的，该类配股权、期权或认股权证应当分类为权益工具。其中，企业自身权益工具不包括应当按照《企业会计准则第 37 号——金融工具列报》分类为权益工具的可回售工具或发行方仅在清算时才有义务向另一方按比例交付其净资产的金融工具，也不包括本身就要求在未来收取或交付企业自身权益工具的合同。

回答人：chenyiwei
衍生工具投资不属于传统意义上的股权投资或债权投资，应在“其他”项目单独披露。如果金额较大、较为重要的，可单列“衍生工具投资”明细项目披露。

提问人：13757187143 时间：2020-06-05 13:43:00
陈版，追问下，附注内 交易性金融资产-其他，列示的除了衍生工具和混合工具还会有其他的吗？

回答人：chenyiwei
基金、理财产品、资管计划等特殊结构化主体投资也在“其他”中反映。